【裁判字號】    97,上易,2259
【裁判日期】    970930
【裁判案由】    竊盜
【裁判全文】
臺灣高等法院刑事判決                97年度上易字第2259號
上  訴  人
即  被  告  甲○○
                      樓
                    （現在臺灣臺北監獄執行中）
上列上訴人因竊盜案件，不服臺灣臺北地方法院97年度易字第
824號，中華民國97年8月14日第一審判決（起訴案號：臺灣臺北
地方法院檢察署97年度偵字第1813號），提起上訴，本院判決如
下：
    主  文
上訴駁回。
    理  由
一、按刑事訴訟法第350條、第361條、第362條、第367條規定，
    不服地方法院之第一審判決而上訴者，須提出上訴書狀，並
    應敘明具體理由，為上訴必備之程式；其所提出之書狀未敘
    述上訴理由，或僅曾以言詞陳述上訴理由者，均應於上訴期
    間屆滿後20日內補提理由書於第一審法院。第一審法院經形
    式審查，認逾期未補提上訴理由者，應定期間先命補正；逾
    期未補正者，為上訴不合法律上之程式，應以裁定駁回。倘
    已提出上訴理由，但所提非屬具體理由者，則由第二審法院
    以上訴不合法律上之程式，判決駁回。而所謂具體理由，必
    係依據卷內既有訴訟資料或提出新事證，指摘或表明第一審
    判決有何採證認事、用法或量刑等足以影響判決本旨之不當
    或違法，而構成應予撤銷之具體事由，始克當之（例如：依
    憑證據法則具體指出所採證據何以不具證據能力，或依憑卷
    證資料，明確指出所為證據證明力之判斷如何違背經驗、論
    理法則）；倘僅泛言原判決認定事實錯誤、違背法令、量刑
    失之過重過輕微，而未依上揭意旨指出具體事由，或形式上
    雖已指出具體事由，然該事由縱使屬實，亦不足以認為原判
    決有何不當或違法者（例如：對不具有調查必要性之證據，
    法院未依聲請調查亦未說明理由，或援用證據不當，但除去
    該證據仍應為同一事實之認定），皆難謂係具體理由，俾與
    第二審上訴制度旨在請求第二審法院撤銷、變更第一審不當
    或違法之判決，以實現個案救濟之立法目的相契合，並節制
    濫行上訴（參照最高法院97年度台上字第892號刑事判決意
    旨）。又第二審法院認為上訴書狀未敘述理由，依刑事訴訟
    法第367條但書規定，始應定期間命其補正。如認上訴書狀
    已敘述理由，但其理由非屬具體，其所為上訴，即不符上訴
    之法定要件，自得逕行判決駁回，無定期命補正問題（參照
    最高法院97年度台上字第3599號刑事判決意旨）。
二、本件原判決認定，上訴人即被告甲○○前因竊盜案件，經臺
    灣士林地方法院判處有期徒刑4月，於民國94年6月30日執行
    完畢。又因竊盜案件，經臺灣臺北地方法院判處有期徒刑4
    月並以96年度簡上字第467號駁回上訴確定。猶不知悔改，
    意圖為自己不法之所有，於96年12月31日上午11時30分，在
    臺北市中正區○○○路3號臺北車站西三門之便當本舖，趁
    店員陳婉綾忙於店務疏於注意之際，徒手竊取該店所陳列販
    賣價值新臺幣100元之菜飯排骨便當1個，得手後將之藏置於
    自己隨身攜帶之背包內，並未結帳而欲離去之際，適為陳婉
    綾發覺，旋報警當場查獲等情。係以上開犯罪事實，業據證
    人陳婉綾於警詢中證述翔實，復於原審審理時結證稱在卷，
    並經原審勘驗現場監視光碟，與證人陳婉綾證述情節相符，
    有原審97年6月30日當庭勘驗監視光碟之筆錄可稽。此外，
    復有鐵路警察局臺北分駐所扣押物品目錄表、扣押筆錄、陳
    婉綾具領之贓物認領保管單及贓物照片、監視畫面光碟等可
    資佐證。上訴人於原審亦坦承有於上開時、地將便當放在自
    己隨身攜帶之背包後將拉鍊拉上之情。因認本件事證明確，
    並以上訴人矢口否認竊盜犯行，所辯：當時準備要拿皮包結
    帳，還未走出大門及收銀臺時，店員即證人陳婉綾就要伊把
    東西拿出來云云。何以係卸責之詞，不足採信，業已依據卷
    內資料詳予指駁，其犯行足堪認定。乃判決上訴人竊盜，累
    犯，處有期徒刑6月，經核並無違誤。上訴人不服原審判決
    提起上訴，其理由略謂：其所以於原審翻異前詞，實非卸責
    矯飾之意，乃是由於心性木訥不擅辭令之表達，而上訴人所
    涉犯之本案竊盜罪，其情節實屬輕微，亦非原審所謂「嚴重
    危害社會治安」，且上訴人當初犯案之動機僅屬單純意念，
    為求止饑之故云云。經查，本件原判決已敘明上訴人係累犯
    ，其正值青年，不思謀求正當工作換取報酬，而以竊取他人
    財物之方法獲得利益，嚴重危害社會治安，且前曾因竊盜案
    件經法院判處徒刑並經執行完畢，顯未因刑之執行而知警惕
    ，犯後不思悔悟反多所卸責矯飾，審酌其犯罪動機、手段、
    所生危害及犯後態度等一切情狀，量處上開之刑並諭知易科
    罰金之折算標準，核無不合。上訴意旨，對於原審判決究有
    何違誤或不當，並無任何指摘，顯非上訴第二審之具體理由
    。依首揭說明，本件上訴不合法律上之程式，爰不經言詞辯
    論，逕以判決駁回。
據上論斷，應依刑事訴訟法第367條前段、第372條，判決如主文
。
中    華    民    國    97    年    9    月    30    日
                  刑事第七庭    審判長法  官  陳晴教
                                      法  官  王詠寰
                                      法  官  楊智勝
以上正本證明與原本無異。
不得上訴。
                                      書記官  李麗花
中    華    民    國   970    年    10    月    3     日


司法院資訊處製作；財團法人民間司法改革基金會備份。
